【裁判字號】    89,易,496
【裁判日期】    890229
【裁判案由】    贓物
【裁判全文】
臺灣臺中地方法院刑事判決                          八十九年度易字第四九六號
    公  訴  人  臺灣臺中地方法院檢察署檢察官
    被      告  乙○○
右列被告因贓物案件經檢察官提起公訴 (八十八年度偵字第二三九四０號) ，本院判
決如左：
    主      文
乙○○收受贓物，累犯，處有期徒刑捌月。
    事      實
一、乙○○前曾犯竊盜罪，於民國（下同）八十六年八月二十八日經台灣嘉義地方法
    院判處有期徒刑八月，緩刑三年確定，嗣於八十七年十月七日經上開法院撤銷緩
    刑，於八十八年七月二十二日執行完畢，猶不知悔改，其明知綽號「小Ｋ」之不
    詳姓名年籍之人所持有車牌號碼ＰＤＫ－二八三號機車一輛，係來源不明之贓物
    （按該機車係陳歷良所有而由其妹甲○○使用，於八十八年八月十八日或十九日
    某時許，在台中市○區○○路六之二號前方失竊），竟於八十八年八月二十二日
    ，在台中市○○○街與中正路交岔路口附近某處，逕行收受借用騎乘。嗣於八十
    八年八月二十六日零時三十分許，乙○○騎乘上開機車行經台中市○○路與五權
    路附近時，為警當場查獲。
二、案經台中市警察局第一分局報告臺灣臺中地方法院檢察署檢察官偵查起訴。
    理      由
一、訊據被告乙○○固坦承於右揭時地借用上開機車騎乘之事實，雖矢口否認有何贓
    物犯行，並辯稱：伊以為該輛機車是綽小Ｋ之人所有，不知道是贓車云云。惟查
    車牌號碼ＰＤＫ－二八三號機車，係陳歷良所有由其妹甲○○使用，於八十八年
    八月十八、十九日某時許，在台中市○區○○路六之二號前方失竊等情，業據被
    害人甲○○於警訊時指述明確，並有贓物認領保管收據及車輛竊盜、車牌失竊資
    料個別查詢報表附卷足稽，被告自承綽號小Ｋ之人係向其借用機車鑰匙一支，在
    台中市○○巷道內發動ＰＤＫ－二八三號機車騎用，並囑其可自行騎乘使用等情
    ，而上開機車倘係綽號小Ｋ之人所有，衡情，焉有向被告借用機車鑰匙發動騎乘
    之理，況被告使用上開機車時，並未詢明機車來源，即逕行使用，且迄今無法舉
    出綽號小Ｋ之人之真實姓名年籍住址以供調查，則被告如何返還機車﹖足徵被告
    辯稱伊不知係屬贓物云云，無非事後卸責之詞，委無足採。被告犯行，堪以認定
    。
二、核被告所為，係犯三百四十九條第二項之收受贓物罪嫌。被告前曾犯竊盜罪，於
    八十六年八月二十八日經判處有期徒刑八月，緩刑三年確定，嗣於八十七年十月
    七日經撤銷緩刑，於八十八年七月二十二日執行完畢，此有本院被告全國前案紀
    錄表可稽，其於五年以內再犯本件有期徒刑以上之罪，為累犯，依法加重其刑，
    爰審酌被告一切犯罪情狀、目的、手段及對社會之危害等情，量處如主文所示之
    刑，用資薄懲。
據上論結應依刑事訴訟法第二百九十九條第一項前段，刑法第三百四十九條第一項、
第四十七條，罰金罰鍰提高標準條例第一條判決如主文。
中    華    民    國      八十九      年       二      月     二十九    日
                                臺灣臺中地方法院刑事第三庭
                                        法  官  陸  炎  榮
右正本證明與原本無異。
如不服本判決，應於判決送達後十日內向本院提出上訴狀( 應附繕本 )，上訴於臺灣
高等法院臺中分院。
                                        書記官
中    華    民    國      八十九      年       三      月        二     日
附錄論罪法條：
刑法第三百四十九條第一項
收受贓物者，處三年以下有期徒刑、拘役或五百元以下罰金。


司法院資訊處製作；財團法人民間司法改革基金會備份。
